# 这种情况的财政补助如何处理？

提问人：中国人 1 号 时间：2013-06-06 09:03:11
我司参加一家公司的研发课题，该公司收到财政补助 100 万，其又支付给我司 15 万，这 15 万如何进行会计处理？

回答人：chenyiwei
这种问题的关键就是如何区分政府补助和营业收入。按照财会[2012]25号文规定：“企业与政府发生交易所取得的收入，如果该交易具有商业实质，且与企业销售商品或提供劳务等日常经营活动密切相关的，应当按照《企业会计准则第 14 号——收入》的规定进行会计处理。在判断该交易是否具有商业实质时，应考虑该交易是否具有经济上的互惠性，与交易相关的合同、协议、国家有关文件是否已明确规定了交易目的、交易双方的权利和义务，如属于政府采购的，是否已履行相关的政府采购程序等。”
就你说的这个案例而言，要考虑以下因素： 1 、该项目是否为你公司与主办方联合申请立项和申请财政资金？ 2 、财政资金的拨款批文中是否直接注明了应分配给你公司的金额？还是由主办方自主决定如何分配的？ 3 、你公司是否与主办方之间事实上是总分包关系？该款项是否实质上是总包方支付给你们的劳务价款？